臺灣高等法院高雄分院民事裁定　　　　　 96年度抗字第223號
抗　告　人　甲○○
相　對　人　丙○○
　　　　　　乙○○
上列當事人間聲請停止執行事件，抗告人對於中華民國96年7 月
12日臺灣高雄地方法院96年度聲字第868 號所為裁定提起抗告，
本院裁定如下：
    主  文
抗告駁回。
抗告程序費用由抗告人負擔。
    理  由
一、本件抗告意旨略以：因原法院94年度執字第48247 號執行事
    件所拍賣之如原裁定附表所示（下同）標別1 編號2 及編
    號4 建物；標別2 編號15，如原裁定附圖1 斜線標示部分
    ，面積34.931平方公尺之建物；標別2 編號19如原裁定附
    圖2 斜線標示部分，面積6.174 平方公尺之建物；標別2
    編號6 如原裁定附圖3 斜線標示部分，面積23.5008 平方公
    尺建物（以下分別簡稱系爭、、、建物）均係抗告
    人所有，抗告人已向原法院提起第三人異議之訴（即原法院
    96年度訴字第431 號），爰聲請裁定停止對前揭系爭、
    、、建物之執行程序，雖經原法院裁定准許在案，然：
  (一)原裁定主文漏列系爭建物准予停止執行，復未就此部分裁
    定駁回，仍於理由欄明系爭建物係在准予停止執行之範
    圍，且列為計算擔保金之依據。又系爭建物併同原裁定准
    予停止執行之系爭、、建物均係抗告人所有，亦係原
    法院96年度訴字第431 號第三人異議之訴事件訴之聲明之範
    圍，自應將系爭建物併列入停止執行之範圍。
  (二)本件聲請停止執行之標的，對於標別2 部分，除系爭建物
    不當將抗告人所有門牌號碼高雄市○鎮區○○路800 號房屋
    列入其之一部分外，餘均屬抗告人所有未辦保存登記之建物
    （即抗告人所有門牌號碼高雄市○鎮區○○路800 號合法建
    物之附屬建物），及系爭為抗告人獨立使用之建物（即非
    屬其他合法建物之附屬建物），分由執行法院分別編號單獨
    列入執行標的，雖以合併拍賣方式為之，但仍係分別出價，
    是其等之停止執行並不影響其他主建物或其他附屬建物之執
    行程序，惟原裁定逕以「將影響附表標別1 及標別2 所列全
    部不動產拍賣程序之進行」為由，再以，相對人之執行名義
    債權合計新台幣（下同）10,190,909元，合併拍賣底價36,2
    50,000完等情，應認相對人因停止執行未能即時受償之金額
    10,190,909元為計算基礎，而核定擔保金為2,547,727 元應
    屬誤會。
  (三)本件停止執行標的物依原鑑定價格計算其價格：(一)系爭建
    物中，編號2 價格為103,917 元；編號4 價格為103,917 元
    (二)系爭建物及建物，依原鑑定計算方式為每平方公尺為
    4,700 元，（即1,282,301 元÷272.83平方公尺=4,700元）
    計算其價格，因此，系爭建物為164,176 元，系爭建物
    為290,018 元，(三)系爭建物，依原鑑定計算方式為每平方
    公尺4,700 元（即7,908,549 元÷1682.67 平方公尺=4,700
    元）計算其價額為110,454 元，而以上總計系爭、、
    、建物之價額為511,482元。
  (四)抗告人提起之原法院96年度訴字第431 號第三人異議之訴，
    訴訟標的價格1,977,500 元，為得上訴第三審案件，參以各
    級法院辦案期間實施要點規定，第一、二、三審通常程序審
    判案件之期限分別為1 年4 個月、2 年、1 年，共計4 年4
    個月，加上裁判送達、上訴、分案等期間，認本案至確定所
    需審理期限約需5 年。從而就上開建物於本件停止強制執行
    期間，相對人可能遭受之損害為無法即時因強制執行滿足其
    債權所生之利息或其他利用更有所得之損失，則聲請停止執
    行供擔保之金額，應以停止執行標的金額，即相對人因停止
    執行未能即時受償之金額511,482 元為計算基礎，按法定利
    率年息5%計算至本案所需審理期限5 年計算為127,871 元（
    即511,482元×5%×5=127,871元）。
  (五)綜上所述，原裁定既有請求之事項未予裁判，及擔保金計算
    錯誤等違誤，應不予維持，爰提起本件抗告，求予廢棄原裁
    定，另為適法之裁定云云。
二、按強制執行程序開始後，除法律另有規定外，不停止執行。
    強制執行法第18條第1 項定有明文。同法條第2 項規定，於
    一定情形下，法院因債務人之聲請定相當並確實之擔保，得
    為停止強制執行之裁定。而債務人本此裁定所供之擔保，係
    以擔保債權人因債務人聲請停止強制執行不當可能遭受之損
    害得獲賠償為目的。故法院於裁定停止強制執行時，就擔保
    金額與債權人因停止強制執行不當，可能遭受之損害間之聯
    繫，應斟酌該債權人因停止執行可能遭受之損害，以為衡量
    之標準，非以標的物之價值或債權額為依據。債權人因停止
    執行所受之損害，包括債權人未能即時受償或利用該標的物
    所受之損害額，或其因另供擔保強制執行所受之損害（最高
    法院86年度台抗字第442 號、87年度台抗字第529 號、91年
    度台抗字第429 號及92年度台抗字第480 號裁定要旨參照）
    。是則法院依強制執行法第18條第2 項規定，以裁定命債務
    人供擔保後停止強制執行，其擔保金額之多寡應如何認為相
    當，原屬於法院職權裁量之範圍，若原裁定已斟酌債權人因
    停止執行所受之損害，自非當事人所可任意指摘（最高法院
    92年度台抗字第57 4號裁定要旨參照）。
三、經查抗告人以原法院94年度執字第48247 號執行事件所拍賣
    之系爭建物均係其所有，而其已向原法院提起96年
    度訴字第431 號第三人異議之訴為理由，聲請裁定停止對前
    揭系爭建物之執行程序，經原法院依強制執行法第
    18條第2 項規定，定相當並確實之擔保後，裁定命抗告人供
    擔保後，原法院94年度執字第48247 號執行事件，就系爭
    建物部分之強制執行程序，於原法院96年度訴字第43
    1 號第三人異議之訴事件判決確定前，應暫予停止執行，核
    無不合（主文漏載系爭建物部分，詳後述）。
四、雖抗告人抗稱，本件聲請停止執行標的物依原鑑定價格計算
    ，其總價為51萬1,482 元，而認本件停止執行應供擔保之金
    額為12萬7,871 元云云。然查原法院依上開執行事件查明原
    裁定附表標別1 所列建物係合併拍賣，標別2 所列建物亦為
    合併拍賣；而標別2 編號2 、3 、4 、12均係倉庫，編號7
    、8 、9 、18、20、22、24建物均打通使用，除編號7 建物
    係佛堂外，餘均係超市。編號5 、6 、14、16建物亦打通設
    置佛堂等情，有查封筆錄附於執行卷可稽，認原裁定附表標
    別1 所列全部不動產及標別2 所列全部不動產在經濟上或客
    觀上具緊密性，須合併拍賣以達經濟上之效益。抗告人雖僅
    針對系爭建物聲請停止執行，惟將影響原裁定附表
    標別1 及標別2 所列全部不動產拍賣程序之進行。爰審酌相
    對人之執行名義債權合計,1019 萬90 9元，合併拍賣底價為
    3,625 萬元等情，應認相對人因停止執行未能即時受償之金
    額為1,019 萬909 元，參以抗告人提起之96年度訴字第431
    號第三人異議之訴，訴訟標的價額19 7萬7,500 元，為得上
    訴人第三審案件，參考各級法院辦案期限實施要點規定，第
    一、二、三審通常程序審判案件之期限分別為1 年4 個月、
    2 年、1 年共計4 年4 個月，加上裁判送達，上訴分案等期
    間，認該案至確定所需審理期限約需5 年，故本件停止強制
    執行期間，相對人可能遭受之損害為無法即時因強制執行滿
    足其債權所生之利息或其他利用更有所得之損失，則抗告人
    聲請停止執行應供擔保之金額，應以執行債權金額按法定利
    率年息5%計算至原法院96年度訴字第431 號第三人異議之訴
    可能確定終結之日止，即254 萬7,72 7元（即10,190,909元
    5%5=2,547,727 元），核算停止執行應供擔保之金額，
    揆諸首揭說明，並無不當。抗告人就原屬於法院職權裁量範
    圍之擔保金額，徒以前開情詞任意指摘，即難認係有理由。
五、至原裁定就抗告人所為之聲請，已於理由欄明抗告人之聲
    請全部為有理由，應予准許，雖原裁定理由欄誤系爭、
    建物即係原裁定附圖1 斜線標示部分所示之建物，致於主文
    內漏未記載系爭建物部分，惟查此種於原裁定理由已論述
    ，而主文漏未記載者，係屬民事訴訟法第232 條第1 項所規
    定之裁判有類似誤寫誤算之顯然錯誤（最高法院74年度第12
    次民事庭會議決議意旨參照）。自應由原裁判法院依聲請或
    依職權以裁定更正之。乃抗告人據而提起抗告，自難認係有
    理由。
六、綜上所述，原法院裁定命抗告人供擔保254 萬7,727 元後，
    原法院94年度執字第48247 號執行事件，就系爭、、
    、建物之強制執行程序於原法院96年度訴字第431 號第三
    人異議之訴事件判決確定前，應暫予停止執行，經核尚無不
    合。至於主文內漏未記載系爭建物部分，應由原法院依聲
    請或依職權以裁定更正之。抗告意旨指摘原裁定不當，求予
    廢棄，非有理由，應予駁回。
七、據上論結，本件抗告為無理由，依強制執行法第30條之1 、
    民事訴訟法第495 條之1 第1 項、第449 條第1 項、第95條
    、第78條，裁定如主文。
中　　華　　民　　國　　96　　年　　11　　月　　9 　　日
                            民事第三庭
                                審判長法官  張國彬
                                法      官  鄭月霞
                                法      官  吳登輝
以上正本證明與原本無異。
如不服本裁定應於送達後10日內向本院提出再抗告狀（並按他造
當事人之人數附繕本），並繳納再抗告費新台幣1,000 元。再為
抗告應以適用法規顯有錯誤為理由，並經本院之許可，該許可以
原裁定所涉及之法律見解具有原則上之重要性者為限，並委任律
師為代理人。抗告人之配偶、三親等內之血親、二親等內之姻親
，或抗告人為法人、中央或地方機關時，其所屬專任人員具有律
師資格並經法院認適當者，亦得為第三審代理人。抗告人或其法
定代理人具有律師資格者及前項情形，應於提起抗告或委任時釋
明之。
中　　華　　民　　國　　96　　年　　11　　月　　9 　　日
                                書  記  官  張明賢
                                                ＷＱＦ
